臺灣臺北地方法院刑事判決　　　　　　　94年度訴字第1166號
公　訴　人　臺灣臺北地方法院檢察署檢察官
被　　　告　乙○○
　　　　　　　　　　（現因另案臺灣臺北監獄士林分監執行中
上列被告因偽造文書等案件，經檢察官提起公訴（94年度偵字第
13222號），被告於本院準備程序中就被訴事實為有罪之陳述，
經本院合議庭裁定由受命法官獨任進行簡式審判程序審理，判決
如下：
    主  文
乙○○連續行使偽造私文書，足以生損害於他人，累犯，處有期
徒刑壹年貳月，如附表一編號1至15及附表二編號1至5所示簽帳
單顧客存根聯共貳拾紙，及如附表一編號1至15所示簽帳單特約
商店存根聯上偽造之「ROCKY」署名共拾伍枚、如附表二編號1至
5所示簽帳單特約商店存根聯上偽造之「己○○」署名共伍枚，
均沒收；又行使偽造私文書，足以生損害於他人，累犯，處有期
徒刑伍月，如附表三所示偽造之「甲○○」署名及指印均沒收。
應執行有期徒刑壹年陸月，如附表一編號1至15及附表二編號1至
5所示簽帳單顧客存根聯共貳拾紙，如附表一編號1至15所示簽帳
單特約商店存根聯上偽造之「ROCKY」署名共拾伍枚、如附表二
編號1至5所示簽帳單特約商店存根聯上偽造之「己○○」署名共
伍枚，及如附表三所示偽造之「甲○○」署名及指印，均沒收。
    事  實
一、乙○○前因犯詐欺、竊盜、違反麻醉藥品管理條例及詐欺得
    利等案件，先後經法院判決處刑確定，應接續執行有期徒刑
    2年10月，並於89年9月18日縮刑期滿執行完畢；又於89年間
    因傷害案件，經臺灣桃園地方法院判處有期徒刑6 月確定，
    於90年12月14日執行完畢。詎其猶不知悔改，復基於意圖為
    自己不法所有之概括犯意，連續於：
    (一)93年4月12日下午3時許，侵入臺北縣三重市○○街252號2
      樓丁○○所經營之傲羽工業有限公司（下稱傲羽公司）內
      ，徒手竊取丁○○所有之人民幣2千元、美金70元、港幣2
      00元、安信信用卡1張（卡號：0000000000000000）、台
      銀存摺2本、傲羽公司大、小章共4枚、華南銀行空白支票
      乙張（票號：NC00000000）、交通銀行存摺乙本、私章乙
      枚。乙○○竊得上開物品後，即基於意圖為自己不法所有
      之概括犯意，持前開信用卡，連續於附表一所示時間、地
      點消費如附表一所示之金額，並在簽帳單上偽造持卡人「
      ROCKY」之署名，偽造完成屬私文書性質之簽帳單各2張（
      因複寫關係，顧客存根聯及特約商店存根聯均有偽造之「
      ROCKY」之署名），使上開特約商店陷於錯誤而分別交付
      財物，足以生損害於「丁○○」及各特約商店。嗣經丁○○報警，為警於93 年4月21日下午5時30分，在臺北市大
      安區○○○路○段136 號喬合飯店808室查獲。
      乙○○為警查獲時，為規避刑責，竟另行基於偽造私文書
      之犯意，冒用其胞弟甲○○之名義應訊，並先後於臺北市
      政府警察局大安分局之搜索扣押筆錄在場人欄、應扣押之
      物證明書欄、同意夜間偵訊同意人欄、權利告知書被告知
      欄、逮捕通知書本人聯、逮捕通知書親友聯、甲○○口卡
      、93年4月21日警詢筆錄上，接續偽造其弟「甲○○」之
      署名，並完成屬私文書性質之逮捕通知書，後並將上開文
      件交還警方，表示已知悉上開文書所表彰之文義，足生損
      害於甲○○及司法機關刑罰權行使之正確性。
    (2)92年8月間某日中午，在臺北市大安區○○○路○ 段146巷
      1號2樓「網際高手」網咖店內，趁該店員工丙○疏於注意
      之際，徒手竊取丙○所有置於櫃台上NOKIA廠牌、8310型
      的行動電話1支，嗣經警查獲乙○○上揭犯罪事實(1)後，
      由乙○○自動供出上情而查獲。
    (3)92年11月間某日，在台北縣某處，徒手竊取庚○○所有中
      國信託商業銀行（下稱中國信託）卡號0000000000000000
      號信用卡1張。嗣經警查獲乙○○上揭犯罪事實(1)後，由
      乙○○身上起出上揭信用卡正、反面影本，而循線查悉上
      情。
    (4)93年3月3日凌晨1時許，在臺北縣永和市「錢櫃KTV」內，
      趁友人己○○疏於注意之際，徒手竊取己○○所有之中國
      信託卡號0000000000000000 號信用卡1張、身分證正反面
      影本各1張。乙○○竊得上開物品後，即承前開偽造文書
      及意圖為自己不法所有之概括犯意，持前開信用卡，連續
      於附表二所示時間、地點消費如附表二所示之金額，並在
      簽帳單上偽造「己○○」之署名，表示係「己○○」前往
      消費，偽造完成屬私文書性質之簽帳單各2 張（因複寫關
      係，顧客存根聯及特約商店存根聯均有偽造之「己○○」
      署名各1枚），使上開特約商店陷於錯誤而分別交付財物
      予乙○○，足以生損害於「己○○」及各特約商店，嗣經
      警查獲乙○○上揭犯罪事實(1)後，由乙○○自動供出上情
      而查獲。
    (5)93年4月17日下午5時58分，在臺北市大安區○○○路○段1
      53號和訊電訊臺北復興店，佯裝購買行動電話，趁店員疏
      於注意之際，徒手竊取該店內NOKIA廠牌、8250型、門號
      0000000000號（序號：000000000000000）行動電話1支，
      嗣經該店店長戊○○報警查獲。
二、案經臺北市政府警察局大安分局報請臺灣臺北地方法院檢察
    署檢察官偵查起訴。
    理  由
一、本件被告乙○○所犯竊盜、行使偽造私文書及詐欺取財等罪
    ，均非死刑、無期徒刑、最輕本刑三年以上有期徒刑之罪，
    亦非高等法院管轄之第一審案件，其於本院準備程序進行中
    ，就被訴事實為有罪之陳述，經法官告知簡式審判之旨，並
    聽取檢察官、被告之意見後，本院合議庭裁定由受命法官獨
    任進行簡式審判程序，是本件之證據調查，依刑事訴訟法第
    273條之2規定，不受同法第159條第1項、第161條之2、第
    161條之3、第163條之1及第164條至第170條規定之限制，合
    先敘明。
二、上揭事實，業據被告乙○○於本院審理時均坦承不諱，核與
    被害人丁○○、丙○、庚○○、己○○、戊○○等人於警詢
    中之指述相符，並與證人陳亮凱、吳鴻昌、楊敏枚等人於警
    詢中所證述之情節相符，且有被害人戊○○、丙○指認被告
    照片各1張、安信信用卡交易明細表1張、卡號000000000000
    0000號信用卡消費明細2張在卷可證，復有臺北市政府警察
    局大安分局之搜索扣押筆錄、應扣押之物證明書、同意夜間
    偵訊同意書、權利告知書、逮捕通知書本人聯、逮捕通知書
    親友聯、甲○○口卡、93年4月21日警詢筆錄等在卷可稽，
    堪認被告前述任意性自白與事實相符。是本件事證明確，被
    告犯行已可認定，應予依法論科。
三、核被告所為事實(1)之犯行，係犯刑法第320條第1項之竊盜罪
    、第216條、第210條之行使偽造私文書罪、第339條第1項之
    詐欺取財罪；其所為事實(2)、(3)、(5)之犯行，均係犯刑法第
    320條第1項之竊盜罪；其所為事實(4)之犯行，係犯刑法第32
    0條第1項之竊盜罪、第216條、第210條之行使偽造私文書罪
    及第339條第1項之詐欺取財罪。被告於附表編號一、二所示
    之簽帳單上偽造署名之行為，均係偽造私文書之部分行為，
    又其偽造私文書後進而行使，偽造之低度行為應為行使之高
    度行為所吸收，均不另論罪；被告基於冒名「甲○○」之故
    意，先後於臺北市政府警察局大安分局之搜索扣押筆錄在場
    人欄、應扣押之物證明書欄、同意夜間偵訊同意人欄、權利
    告知書被告知欄、逮捕通知書本人聯、逮捕通知書親友聯、
    甲○○口卡、93年4月21日警詢筆錄上，接續偽造「甲○○
    」之署名及按捺指印，應認僅成立單純之一偽造私文書罪，
    其後將上揭文件交還警員而行使，其偽造之低度行為亦為行
    使之高度行為所吸收，不另論罪；檢察官起訴被告此部分之
    犯行，認係犯刑法第217條之偽造署押罪，惟按逮捕通知係
    司法警察（官）依刑事訴訟法之規定實施逕行拘提或逮捕時
    ，對被逮捕人告知其已依刑事訴訟法受限制人身自由之意思
    表示，而被逮捕人於收受通知後，在該通知書上簽名、按捺
    指印，從其形式上觀察，足以表示簽名人已知悉其受逮捕之
    意旨，並足為簽名人出具收受該逮捕通知之證明（最高法院
    93年度台上字第1187號、93年度台上字第1454號、90年度台
    上字第6057號判決參照）。是此項經被逮捕人簽名而造具之
    逮捕通知，具有文書之外觀，承載一定之意思表示，並足為
    簽名人表示意思之證明，自具有私文書之性質，是公訴人認
    被告僅成立偽造署押罪，尚屬有誤，然起訴之事實同一，爰
    依法變更起訴法條。被告先後五次竊盜犯行、多次行使偽造
    私文書（行使偽造之簽帳單）及多次詐欺取財之犯行，因時
    間分別緊接，所犯為構成要件分別相同之罪，顯均係基於概
    括之犯意反覆為之，均為連續犯，應依刑法第56條之規定，
    各以一罪論，並爰均依法加重其刑。又被告所犯上開竊盜罪
    、行使偽造私文書罪（行使偽造之簽帳單）及詐欺取財罪間
    ，有方法結果之牽連犯關係，應依刑法第55條之規定，從一
    重之連續行使偽造私文書罪處斷。被告所犯行使偽造私文書
    （假冒「甲○○」部分）及連續行使偽造私文書（行使偽造
    之簽帳單），因犯意各別，應予分論併罰。又被告前因犯詐
    欺、竊盜、違反麻醉藥品管理條例及詐欺得利等案件，先後
    經法院判決處刑確定，應接續執行有期徒刑2年10月，並於
    89年9月18日縮刑期滿執行完畢；又於89年間因傷害案件，
    經臺灣桃園地方法院判處有期徒刑6月確定，於90年12月14
    日執行完畢，此有臺灣高等法院被告全國前案紀錄表1紙在
    卷可查，其於有期徒刑執行完畢後，五年以內再犯本件最重
    本刑為有期徒刑以上之罪，均為累犯，均應依刑法第47條之
    規定，加重其刑，併就前開連續犯行部分，依法遞加之。爰
    審酌被告一再竊取他人信用卡詐購財物，致使銀行及被冒名
    人、商家受有財產上及信用之損害，且連續多次竊盜，惡性
    非輕，及考量其品行、犯罪之動機、目的、手段、智識程度
    、犯後態度良好等一切情狀，爰分別量處如主文所示之刑，
    並定其應執行刑。末查，附表一編號1至15所示消費及附表
    二編號1至5所示消費之簽帳單，均為一式二聯，其中簽帳單
    第一聯顧客存根聯，為被告犯罪所用之物，並於行使後交由
    被告保管，為被告所有，因並無證據證明已經滅失，故應依
    刑法第38條第1項第2款之規定沒收（其上偽造「ROCKY」或
    「己○○」之署名部分，因簽帳單已沒收，故不再就偽造之
    前開署名為沒收之諭知）；至於如附表一編號1至15所示消
    費及附表二編號1至5所示消費之簽帳單第二聯特約商店存根
    聯上偽造之「ROCKY」、「己○○」之署押各1枚，均應依刑
    法第219條之規定沒收之。另附表三偽造之「甲○○」之署
    名及指印，均應依刑法第219條之規定沒收之。
據上論斷，應依刑事訴訟法第273條之1第1項、第299條第1項前
段、第300條，刑法第56條、第320條、第216條、第210條、第
339條第1項、第55條、第47條、第38條第1項第2款、第219條、
第51條第5款，罰金罰鍰提高標準條例第1條前段，判決如主文。
本案經檢察官楊仲萍到庭執行職務
中　　華　　民　　國　　94　　年　　10　　月　　17　　日
　　　　　　　　　刑事第一庭    法　官　林春鈴
以上正本證明與原本無異。
如不服本判決，應於判決送達後10日內，向本院提出上訴狀。
　　　　　　　　　　　　　　　　書記官　羅欣宜
中　　華　　民　　國　　94　　年　　10　　月　　17　　日
附錄本件論罪科刑法條：
中華民國刑法第216條
行使第二百十條至第二百十五條之文書者，依偽造、變造文書或
登載不實事項或使登載不實事項之規定處斷。
中華民國刑法第210條
偽造、變造私文書，足以生損害於公眾或他人者，處五年以下有
期徒刑。
中華民國刑法第217條
偽造印章、印文或署押，足以生損害於公眾或他人者，處3年以
下有期徒刑。
盜用印章、印文或署押，足以生損害於公眾或他人者，亦同。
中華民國刑法第320條第1項
意圖為自己或第三人不法之所有，而竊取他人之動產者，為竊盜
罪，處5年以下有期徒刑、拘役或500元以下罰金。
中華民國刑法第339條第1項
意圖為自己或第三人不法之所有，以詐術使人將本人或第三人之
物交付者，處五年以下有期徒刑、拘役或科或併科一千元以下罰
金。
附表一：卡號000000000000000號
┌──┬─────┬─────────┬─────┐
│編號│時　　間　│地點　　　　　　　│ 金額　　 │
├──┼─────┼─────────┼─────┤
│ 1　│93.4.13　 │臺北縣三重市○○路│　　　　　│
│　　│　　　　　│號6樓　　　　　　 │ 610元　　│
├──┼─────┼─────────┼─────┤
│ 2　│93.4.13　 │臺北縣泰山鄉○○路│　　　　　│
│　　│　　　　　│1段186號　　　　　│ 18470元　│
├──┼─────┼─────────┼─────┤
│ 3　│93.4.13　 │臺北縣三重市正義北│　　　　　│
│　　│　　　　　│路四號　　　　　　│ 2830元　 │
├──┼─────┼─────────┼─────┤
│ 4　│93.4.14　 │三重市○○○路6-1 │　　　　　│
│　　│　　　　　│號10樓　　　　　　│ 1080元　 │
├──┼─────┼─────────┼─────┤
│ 5　│93.4.14　 │臺北市○○路○ 段52│　　　　　│
│　　│　　　　　│號1樓　　　　　　 │ 920元　　│
├──┼─────┼─────────┼─────┤
│ 6　│93.4.14　 │臺北縣三重市正義北│　　　　　│
│　　│　　　　　│路26號1樓　　　　 │ 2138元　 │
├──┼─────┼─────────┼─────┤
│ 7　│93.4.14　 │三重市○○○路6-1 │　　　　　│
│　　│　　　　　│號10樓　　　　　　│ 1080元　 │
├──┼─────┼─────────┼─────┤
│ 8　│93.4.15　 │三重市○○○路6-1 │　　　　　│
│　　│　　　　　│號10樓　　　　　　│ 1080元　 │
├──┼─────┼─────────┼─────┤
│ 9　│93.4.15　 │臺北縣三重市正義北│　　　　　│
│　　│　　　　　│路26號1樓　　　　 │ 700元　　│
├──┼─────┼─────────┼─────┤
│ 10 │93.4.16　 │臺北縣板橋市館前東│　　　　　│
│　　│　　　　　│路26號3樓　　　　 │ 7590元　 │
├──┼─────┼─────────┼─────┤
│ 11 │93.4.16　 │臺北縣泰山鄉○○路│　　　　　│
│　　│　　　　　│110號　　　　　　 │ 500元　　│
├──┼─────┼─────────┼─────┤
│ 12 │93.4.17　 │網路交易　　　　　│ 800元　　│
├──┼─────┼─────────┼─────┤
│ 13 │93.4.17　 │臺北市○○○路○段 │　　　　　│
│　　│　　　　　│15號　　　　　　　│　347元　 │
├──┼─────┼─────────┼─────┤
│ 14 │93.4.17　 │臺北市○○○路○段 │　　　　　│
│　　│　　　　　│153號1樓　　　　　│23800元　 │
├──┼─────┼─────────┼─────┤
│ 15 │93.4.18　 │臺北市○○○路○段 │　　　　　│
│　　│　　　　　│132號1樓　　　　　│15000元　 │
└──┴─────┴─────────┴─────┘
附表二：卡號 0000000000000000
┌──┬─────┬──────────┬────┐
│編號│時　　　間│地　　點　　　　　　│ 金額　 │
├──┼─────┼──────────┼────┤
│ 1　│93.3.3　　│永和市○○路○段127　│ 1126元 │
│　　│　　　　　│號1樓　　　　　　　 │　　　　│
├──┼─────┼──────────┼────┤
│ 2　│93.3.3　　│中和市○○街423號　 │ 2200元 │
│　　│　　　　　│1樓　　　　　　　　 │　　　　│
├──┼─────┼──────────┼────┤
│ 3　│93.3.3　　│中和市○○街440號　 │ 1376元 │
├──┼─────┼──────────┼────┤
│ 4　│93.3.3　　│中和市○○街410巷　 │ 4422元 │
│　　│　　　　　│2號1樓　　　　　　　│　　　　│
├──┼─────┼──────────┼────┤
│ 5　│93.3.3　　│臺北縣蘆洲市○○路　│ 9000元 │
│　　│　　　　　│62號1樓　　　　　　 │　　　　│
└──┴─────┴──────────┴────┘
附表三：偽造之「甲○○」署押
┌───────────────────────┬────┬──────┐
│      文  書  名  稱                          │署  名  │ 指   印    │
├───────────────────────┼────┼──────┤
│臺北市政府警察局大安分局之搜索扣押筆錄在場人欄│1枚     │ 1枚        │
├───────────────────────┼────┼──────┤
│應扣押之物證明書欄                            │1枚     │ 1枚        │
├───────────────────────┼────┼──────┤
│同意夜間偵訊同意人欄                          │1枚     │ 1枚        │
├───────────────────────┼────┼──────┤
│權利告知書被告知欄                            │1枚     │ 1枚        │
├───────────────────────┼────┼──────┤
│逮捕通知書本人聯                              │1枚     │ 1枚        │
├───────────────────────┼────┼──────┤
│逮捕通知書親友聯                              │1枚     │ 1枚        │
├───────────────────────┼────┼──────┤
│甲○○口卡                                    │1枚     │ 1枚        │
├───────────────────────┼────┼──────┤
│93年4月21日警詢筆錄                           │1枚     │ 1枚        │
└───────────────────────┴────┴──────┘
